【裁判字號】    94,上訴,3905
【裁判日期】    950126
【裁判案由】    毒品危害防制條例
【裁判全文】
臺灣高等法院刑事判決                94年度上訴字第3905號
    上  訴  人
    即  被  告  甲○○
上列上訴人因毒品危害防制條例案件，不服臺灣板橋地方法院94
年度訴字第998號，中華民國94年10月18日第一審判決（ 起訴案
號：臺灣板橋地方法院檢察署94年度核退偵字第755號）， 提起
上訴，本院判決如下：
    主  文
上訴駁回。
    事  實
一、甲○○（所犯施用第二級毒品部分，業經被告撤回上訴確定
    ）前因施用毒品案件，經裁定送觀察、勒戒後，認無繼續施
    用毒品傾向，於91年8月12日出所， 並經臺灣臺北地方法院
    檢察署檢察官於同日以91年度毒偵字第1506號為不起訴處分
    確定；嗣又因施用毒品案件，經裁定送觀察、勒戒後，認有
    繼續施用毒品之傾向，經裁定令入戒治處所強制戒治，並經
    臺灣臺北地方法院於93年7月22日以93年度簡字第930號判決
    判處有期徒刑4月，於同年8月23日確定， 並於同年9月23日
    易科罰金執行完畢。詎甲○○猶未戒除毒癮，竟基於施用第
    一級毒品海洛因之犯意，於94年1月21日下午6時許為警查獲
    後採尿往前回溯26小時內之某時（扣除為警查獲至採尿之時
    間），在不詳地點， 以不詳方式施用第一級毒品海洛因1次
    。嗣於94年1月21日下午6時許，為警在臺北縣板橋市○○路
    128號3樓之2查獲。
二、案經臺北縣政府警察局土城分局移送臺灣板橋地方法院檢察
    署檢察官偵查起訴。
    理  由
一、訊據被告甲○○矢口否認施用第一級毒品海洛因，辯稱：伊
    確實未施用海洛因，可能是吸到洪文程的二手煙所致云云。
    然查，被告於被查獲時經警採得之尿液，經分別送臺灣檢驗
    科技股份有限公司以酵素免疫分析法及氣相層析質譜儀法檢
    驗、法務部調查局以螢光偏極免疫分析法及氣相層析質譜儀
    法檢驗結果，確呈嗎啡陽性反應，有臺灣檢驗科技股份有限
    公司94年2月21日CH/2005/20181號濫用藥物尿液檢驗報告、
    法務部調查局94年8月16日調科壹字第094 621 02350號檢驗
    通知書各1份在卷可稽，徵諸若非共處於狹小之密閉空間 ，
    並故意大量吸入該氣體，不致於尿液中代謝出煙毒反應，此
    經法務部調查局以82年10月1日 (82)陸(一)字第82092712號函
    敘明確，況上開檢驗報告顯示被告尿液中之嗎啡含量以氣相
    層析質譜儀法定量結果，高達5273ng/ml， 顯非係因吸入二
    手煙影響所致。次按海洛因經注射入人體後， 約80%於24小
    時內自尿中排出， 國外曾有文獻報導注射6mg之海洛因鹽酸
    鹽，其代謝物嗎啡之平均可檢出時限約為26小時，業據行政
    院衛生署藥物食品檢驗局以81年9月8日（81）藥檢壹字第81
    14885號函敘明白， 足認被告於查獲後為警採尿前26小時內
    ，確有施用第一級毒品海洛因之犯行無訛，從而，被告上開
    所辯，無非畏罪飾卸之詞，尚難採信。末查，被告前因施用
    毒品案件，經裁定送觀察、勒戒後，認無繼續施用毒品傾向
    ，於91年8月12日出所， 並經臺灣臺北地方法院檢察署檢察
    官於同日以91年度毒偵字第1506號為不起訴處分確定；嗣又
    因施用毒品案件，經裁定送觀察、勒戒後，認有繼續施用毒
    品之傾向，經裁定令入戒治處所強制戒治，並經臺灣臺北地
    方法院於93年7月22日以93年度簡字第930號判決判處有期徒
    刑4月，於同年8月23日確定， 有本院被告前案紀錄表1份存
    卷可查。綜前所述，本案事證已明，被告犯行堪以認定，應
    予依法論科。
二、核被告所為， 係違反毒品危害防制條例第10條第1項之施用
    第一級毒品罪，其持有第一級毒品海洛因之低度行為為施用
    之高度行為所吸收，不另論罪。被告前因違反毒品危害防制
    條例案件，經臺灣臺北地方法院判處有期徒刑4月，於93年9
    月23日易科罰金執行完畢，此有卷附本院被告前案紀錄表可
    稽，其於5年內再犯本件有期徒刑以上之罪，為累犯， 應依
    刑法第47條之規定，加重其刑。
三、原審因認被告罪證明確， 引用毒品危害防制條例第23條第2
    項、第10條第1項，刑法第11條前段、第47條之規定。 並審
    酌被告前有多次施用毒品之前科，顯見自省能力薄弱，復徵
    其施用毒品之時間長短、次數多寡、情節輕重，及犯罪後否
    認施用海洛因犯行等一切情狀，就施用第一級毒品部分，量
    處有期徒刑一年，以示懲儆。核其認事用法並無不合，量刑
    亦稱妥適，上訴人即被告上訴意旨仍執前詞否認此部分犯罪
    ，指摘原判決不當，請求撤銷改判，洵無理由，此部分上訴
    應予駁回。
據上論斷，應依刑事訴訟法第368條，判決如主文。
本案經檢察官周志榮到庭執行職務。
中    華    民    國    95    年     1    月    26    日
                  刑事第７庭    審判長法  官  蔡秀雄
                                      法  官  陳世宗
                                      法  官  周煙平
以上正本證明與原本無異。
如不服本判決，應於收受送達後十日內向本院提出上訴書狀，其
未敘述上訴之理由者並得於提起上訴後十日內向本院補提理由書
（均須按他造當事人之人數附繕本）。
                                      書記官  蕭麗珍
中    華    民    國    95    年    1     月    26    日
附錄：本案論罪科刑法條全文
毒品危害防制條例第10條第1項
施用第 1 級毒品者，處六月以上五年以下有期徒刑。
施用第 2 級毒品者，處三年以下有期徒刑。


司法院資訊處製作；財團法人民間司法改革基金會備份。
